臺灣臺北地方法院民事判決　　　　　　　94年度訴字第4216號
原　　　告　台灣中小企業銀行股份有限公司
法定代理人　丙○○
訴訟代理人　甲○○
被　　　告　乙○
上列當事人間請求清償借款事件，本院於民國94年9月20日言詞
辯論終結，判決如下：
    主    文
被告應給付原告新台幣43萬9125元，及自民國94年2月1日起至清
償日止，按年息7.6%計算之利息，並自民國94年3月1日起至民國
94年8月31日止，按上開利率10%，自民國94年9月1日起至清償日
止，按上開利率20%計算之違約金。
被告應給付原告新台幣4萬1669元，及自民國94年2月13日起至清
償日止，按年息15%計算之利息。
被告應給付原告新台幣9萬9194元，及其中新台幣9萬1887元部分
自民國94年3月8日起至清償日止，按年息15%計算之利息，並自
民國94年4月8日起至民國94年10月7日止，按上開利率10%，自民
國94年10月8日起至清償日止，按上開利率20%計算之違約金。
訴訟費用由被告負擔。
    事實及理由
一、本件依兩造所簽訂之微型企業創業貸款契約書第十七條前段
    、卡友樂透貸申請書及小額信用貸款約定書第十四條及信用
    卡申請書第七條之約定，本契約以貴行（按即原告）所在地
    為履行地，並合意以台北地方法院即本院為第一審管轄法院
    ，本院就本件自有管轄權；又被告未於言詞辯論期日到場，
    核無民事訴訟法第386條所列各款情形，應依原告之聲請，
    由其一造辯論而為判決。均合先敘明。
二、原告主張：(一)被告乙○於民國93年11月1日與其簽訂微型企
    業創業貸款契約書（下稱貸款契約），約定借款總額新台幣
    （下同）50萬元，被告並據以出具50萬元借據，向其借款50
    萬元，借款期間自93年11月1日起至95年11月1日止，還款方
    式自貸放後12個月內按月繳付利息，並自93年11月1日起開
    始按月平均攤還本息，共分24期，借款利率按年利率3%固定
    計息。本貸款政府補貼之利息，依郵政儲金1年期定期儲蓄
    存款機動利率加1.4%，即年利率3%固定計息，若政府不補貼
    利息時，借款應自政府不補貼利息之日起，借款利率改按原
    貸款利率加郵政儲金1年期定期儲蓄存款機動利率加3%，即
    年利率7.6%固定計息。借款逾期未還者，借款人同意原告得
    取俏優惠利率並改按原貸款利率加郵政儲金1年期定期儲蓄
    存款機動利率加3%，即年利率7.6%固定計息，據以計算利息
    及遲延利息。凡逾期償還本金、利息或本息時，按借款總餘
    額，自應償還日起，逾期6個月以內部分照借款利率10%，逾
    期超過6個月部分照借款利率20%加付違約金。於法院為請求
    給付時，得將原約定利率視為不再機動調整，並以此時之利
    率計算全部遲延利息或違約金。詎被告僅繳款至94年2月1日
    止即未再依約繳息，幾經催討，均置若罔聞，目前尚欠其43
    萬9125元及如聲明（按即如主文第1項）所示之利息、違約
    金未清償。(二)被告乙○另於93年7月13日與其簽訂卡友樂透
    貸申請書及小額信用貸款約定書，並據以向其借得10萬元。
    約定借款期間自93年7月13日起至94年7月13日止，依約被告
    應按月攤還8333元，第1期攤還日為93年8月13日，依小額信
    用貸款約定書第5條約定，債務借款未依約定按期繳款、借
    款到期或視為全之軀到期本立即償還時，被告應支付按年息
    15%計算之遲延利息。詎被告於94年2月13日後即未再依約還
    款，目前尚欠其4萬1669元及如聲明（按即如主文第2項）所
    示之利息未清償。(三)被告乙○又於93年11月1日簽立國際信
    用卡申請書向其請領信用卡，並經其核發之VisaCard信用卡
    （卡號：0000-0000-0000-0000及0000-0000-0000-0000），
    簽帳消費額度10萬元，依約被告即得於特約商店記帳消費，
    但應按期給付原告各項帳款，或於當期繳款截止日前繳納最
    低應繳金額，持卡人就剩餘未付款項得延後付款並依規定按
    年息15%計付循環信用利息至清償日止，逾期清償者，並依
    該循環利息另計支付遲延繳納違約金，逾期清償在6個月（
    含）以內者加收10%、逾期起過6個月者加收20%違約金。詎
    被告於94年3月7日後即未再依約繳款，屢經催討仍未給付，
    依約定條款第22條第2項、第21條第2項第1款約定，被告即
    喪失期限利益，債務視為全部到期，迄至其求償時尚欠簽帳
    消費款9萬9194元及如其聲明（按即如主文第3項）所示之利
    息、違約金未獲清償。(四)為此提起本件訴訟等語。並聲明：
    如主文第1、2、3項所示。
三、被告方面：
    被告未提出書狀作何聲明或陳述。
四、原告主張之事實，已據其提出微型企業創業貸款契約書、借
    據、放款利率歷史資料表、催收款項備查卡、卡友樂透貸申
    請書及小額信用貸款約定書、催收款項備查卡、國際信用卡
    申請書暨國際信用卡約定條款各1件、連線作業通用查詢驗
    證單5件為證，核屬相符，被告未於言詞辯論期日到場，亦
    未提出書狀作何聲明或陳述，自堪信原告主張為真實。
五、按消費借貸之借用人應於約定期限內，返還與借用物種類、
    品質、數量相同之物，未定返還期限者，借用人得隨時返還
    ，貸與人亦得定一個月以上之相當期限，催告返還。民法第
    478條定有明文。又遲延之債務，以支付金錢為標的者，債
    權人得請求依法定利率計算之遲延利息。但約定利率較高者
    ，仍從其約定利率。當事人得約定債務人不履行債務時，應
    支付違約金。同法第233條第1項、第250條第1項亦分別明定
    。又連帶保證者，乃保證人與主債務人連帶負債務履行責任
    之保證，具有連帶債務之性質。又保證債務，除契約另有訂
    定外，包含主債務之利息、違約金、損害賠償及其他從屬於
    主債務之負擔；另連帶債務之債權人，得對債務人中之一人
    或數人，同時或先後請求全部或一部之給付，民法第739 條
    、第740條、第273條第1項分別定有明文。查，被告就上開
    貸款契約之借款既僅繳款至94年2月1日止即未再依約繳息，
    幾經原告催討，均置若罔聞，目前尚欠原告43萬9125元及如
    原告聲明（按即如主文第1項）所示之利息、違約金未清償
    、就上開卡友樂透貸借款部分亦於94年2月13日後即未再依
    約還款，目前尚欠原告4萬1669元及如原告聲明（按即如主
    文第2項）所示之利息未清償、另就上開信用卡消費款部分
    於94年3月7日後即未再依約繳款，屢經原告催討仍未給付，
    尚欠原告簽帳消費款9萬9194元及其中本金9萬1887元部分如
    聲明（按即如主文第3項）所示之利息、違約金未清償，依
    貸款契約第七條、第八條、小額信用貸款約定書第八條第一
    項第(一)款、第二項第(一)款及信用卡約定條款第九條第二項約
    定，被告已喪失期限利益，債務視為全部到期，依法自應就
    上開欠款負一次全部清償之責。
六、從而，原告依消費借貸契約請求被告給付借款43萬9125元及
    如主文第1項所示之利息、違約金、給付借款4萬1669元及如
    主文第2項所示之利息、另給付簽帳消費款9萬9194元及其中
    本金9萬1887元部分如主文第3項所示之利息、違約金，為有
    理由，均應予准許。
七、訴訟費用負擔之依據：民事訴訟法第78條。
中　　華　　民　　國　　94　　年　　9 　　月　　30　　日
                民事第一庭    法    　官　張明輝
以上正本係照原本作成
如對本判決上訴，須於判決送達後20日內向本院提出上訴狀
中　　華　　民　　國　　94　　年　　9 　　月　　30　　日
                     　　　　 法院書記官　周其祥
